【裁判字號】    98,聲減,67
【裁判日期】    980417
【裁判案由】    聲請減刑
【裁判全文】
臺灣板橋地方法院刑事裁定              98年度聲減字第67號
聲  請  人  臺灣板橋地方法院檢察署檢察官
受  刑  人  甲○○
上列受刑人因違反臺灣地區與大陸地區人民關係條例等案件，均
經判決罪刑確定，聲請人聲請減刑及定其應執行之刑，本院裁定
如下：
    主  文
甲○○所犯如附表編號壹所示之罪，減刑詳如附表所載，與其所
犯如附表編號貳所示之罪所處之刑，應執行有期徒刑貳月又拾伍
日，如易科罰金，以銀元佰元即新臺幣玖佰元折算壹日。
    理  由
一、查本件受刑人甲○○所犯如附表所示之罪，經判處如附表所
    示之刑確定在案（罪名、宣告刑、犯罪日期、偵查機關年度
    案號、最後事實審暨確定判決之法院、所犯法條等，均詳如
    附表所載）各情，有各該案件刑事判決書、臺灣高等法院被
    告前案紀錄表等在卷可參；茲檢察官以受刑人所犯如附表編
    號1 所示之罪，其犯罪時間在民國96年4 月24日以前，核與
    中華民國96年罪犯減刑條例第2 條第1 項第3 款規定相符，
    聲請依同條例第8 條第1 項裁定減刑，並與附表編號2 所示
    之罪，依同條例第11條規定定其應執行刑暨諭知易科罰金之
    折算標準。
二、按不能因犯罪之一部分所科之刑業經執行完畢而認檢察官之
    聲請為不合法予以駁回，至已執行部分應如何處理，係檢察
    官指揮執行問題，與定應執行刑之裁定無涉（最高法院94年
    度臺抗字第47號裁定、93年度臺抗字第621 號裁定參照）。
    再按數罪併罰而合於定其應執行之刑之案件，其各罪判決均
    係宣告刑，並非執行刑，縱令各案中一部分犯罪之宣告刑在
    形式上已經執行，仍應依法聲請犯罪事實最後判決之法院裁
    定定其應執行之刑，然後再依所裁定之執行刑，換發指揮書
    併合執行，其前已執行之有期徒刑部分，僅應予扣除而不能
    認為已執行完畢，在所裁定之執行刑尚未執行完畢前，各案
    之宣告刑不發生執行完畢之問題（最高法院97年度臺非字第
    138 號判決參照）；又數罪併罰之數罪，因檢察官未及聲請
    定應執行刑而接續執行，其中一罪已執行完畢，若檢察官及
    時聲請法院定應執行刑，只要定執行刑未全部執行完畢，該
    數罪即未全部執行完畢，均應減刑之。查本件受刑人所犯如
    附表所示之罪，分別經判處如附表所示之刑確定在案（編號
    1 之罪所犯法條欄更正為「臺灣地區與大陸地區人民關係條
    例第79條第1 項」、備註欄更正為「96年度執緝字第844 號
    已易科罰金執行完畢」、減刑後徒刑期間欄補充「有期徒刑
    1 月又15日」、編號2 之罪宣告刑欄更正為「有期徒刑3 月
    」、犯罪日期欄更正為「94年5 月15日」）各情，有各該刑
    事判決書、臺灣高等法院被告前案紀錄表等在卷可參，其所
    犯如附表編號1 所示之罪，固於96年4 月11日因易科罰金執
    行完畢，然揆諸上開說明，已執行部分應如何折抵合併所應
    執行之刑期，係檢察官指揮執行問題，與定應執行刑之裁定
    無涉，從而，受刑人所犯如附表編號1 所示之罪（應減刑未
    減刑但已執行完畢）既與所犯如附表編號2 所示之罪（應減
    刑已減刑且尚未執行完畢）符合數罪併罰之條件，是檢察官
    就如附表編號1 所示之罪聲請減刑，並與如附表編號2 所示
    之罪定其應執行刑，經核尚無不合，應予准許。
三、按數罪併罰，有二裁判以上者，依刑法第51條規定定其應執
    行刑，刑法第53條定有明文。次按刑法業於民國95年7 月1
    日修正施行，依刑法第2 條第1 項規定：「行為後法律有變
    更者，適用行為時之法律。但行為後之法律有利於行為人者
    ，適用最有利於行為人之法律」，又依修正前刑法第51條規
    定：「數罪併罰，分別宣告其罪之刑，依左列各款定其應執
    行者」，其中第5 款規定：「宣告多數有期徒刑者，於各刑
    中之最長期以上，各刑合併之刑期以下，定其刑期。但不得
    逾20年」，修正後刑法第51條第5 款則規定：「宣告多數有
    期徒刑者，於各刑中之最長期以上，各刑合併之刑期以下，
    定其刑期。但不得逾30年」，比較新舊法之結果，自以舊法
    規定之定應執行刑之上限為20年對本件受刑人較為有利，爰
    依修正前刑法第51條第5 款規定定本件受刑人所犯前述兩罪
    之應執行有期徒刑刑度。又易刑處分係刑罰執行問題，既與
    罪刑無關，自應分別就新舊法所規定之有利不利為比較，而
    適用最有利於行為人之規定以定其易刑之折算標準。依修正
    後刑法第41條第1 項之規定，犯最重本刑為5 年以下有期徒
    刑以下之刑之罪，而受6 個月以下有期徒刑或拘役之宣告者
    ，得以新臺幣1 千元、2 千元或3 千元折算1 日，較諸適用
    刑法修正前第41條第1 項前段及罰金罰鍰提高標準條例修正
    前第2 條等規定結果，易科罰金之折算標準最高為銀元3 百
    元，最低為銀元1 百元，換算為新臺幣後，最高額為新臺幣
    9 百元，最低額為新臺幣3 百元，顯以修正前之規定有利於
    受刑人，故亦應適用刑法修正前第41條第1 項規定作為前開
    所定應執行徒刑之易科罰金折算標準。
據上論斷，應依中華民國96年罪犯減刑條例第2 條第1 項第3款
、第8 條第1 項、第11條，刑法第2 條第1 項前段、修正前第51
條第5 款、修正前第41條第1 項前段，罰金罰鍰提高標準條例修
正前第2 條，現行法規所定貨幣單位折算新臺幣條例第2 條，裁
定如主文。
中    華    民    國    98    年    4     月    17    日
                  刑事第五庭  法  官  盧軍傑
上列正本證明與原本無異。
如不服本裁定，應於裁定送達後五日內敘明抗告理由，向本院提
出抗告狀。
                              書記官  周玉茹
中    華    民    國    98    年    4     月    20    日


司法院資訊處製作；財團法人民間司法改革基金會備份。
